台灣基隆地方法院刑事判決　　　　　　　　　　　　　九十一年度訴字第五七號
　　公　訴　人　臺灣基隆地方法院檢察署檢察官
　　被　　　告　甲○○
　　選任辯護人　簡維能
右列被告因違反槍砲彈藥刀械管制條例案件，經檢察官提起公訴（九十一年度偵字第
二八二六號），本院判決如左：
    主  文
甲○○未經許可，持有手槍，處有期徒刑參年陸月，併科罰金新台幣拾伍萬元，罰金
如易服勞役，以新台幣玖佰元即銀元參佰元折算壹日。
    事  實
一、甲○○係基隆市警察局第二分局之警員，明知國造三八Ｔ七二型口徑三八吋制式
    轉輪手槍，槍管內具有五條右旋來復線，機械性能良好，屬槍砲彈藥刀械管制條
    例所列管之手槍，未經許可，不得無故持有，竟意圖為自己不法之所有，於民國
    九十一年六月十九日凌晨五時許，在基隆市第二分局內，趁其他同仁不注意之際
    ，以槍械鐵櫃鑰匙開啟鐵櫃後，竊取員警訓練用前揭制式手槍二把到手而持有之
    。嗣因基隆市警察局第二分局其他員警發現槍枝遭竊偵辦期間，甲○○於同年七
    月二十六凌晨一時許，將前揭二把手槍以毛巾及塑膠袋包裝後，放置於基隆市○
    ○路派出所某警用機車上，直至凌晨五時三十分許，始為員警發覺並採集包裝槍
    枝所用塑膠袋上之指紋送鑑定，發覺上情。
二、案經基隆市警察局第二分局報請台灣基隆地方法院檢察署檢察官偵查起訴。
    理  由
一、訊據被告甲○○對前揭犯罪事實坦承不諱，並有自歸還槍械之包裝塑膠袋上採集
    之指紋，送請內政部警政署刑事警察局鑑定，確實與被告指紋相符，此有該局九
    十一年七月二十六日刑紋字第０九一０二００八二九號指紋鑑定書一份在卷可參
    ，且有扣案歸還槍械時之包裝塑膠袋二只、毛巾一條、磨損槍械上編號之電動切
    割器一組扣案可稽，且被告所竊取之二把槍枝亦送內政部警政署刑事警察局鑑定
    均認：係國造三八Ｔ七二型口徑０‧三八吋制式轉輪手槍，槍管內具五條右旋來
    復線，機械性能良好。此有該局九十一年七月三十日刑鑑字第０九一０二００五
    四一號鑑定書附卷足憑，該二把槍械應屬列管制式手槍，併可認定，被告自白與
    事實相符，犯行洵堪認定，應依法論科。
二、核被告所為係犯刑法第三百二十條第一項之竊盜罪、槍砲彈藥刀械管制條例第七
    條第四項未經許可無故持有手槍罪。就被告持有手槍部分，公訴人原於起訴書記
    載被告係犯槍砲彈藥刀械管制條例第十一條第四項之罪，然該條處罰者持有同條
    例第四條第一項第一款以外具有殺傷力之槍械者，本件被告持有之槍械係制式手
    槍，即為同條例第四條第一項第一款之手槍。應論以同條例第七條第四款，並經
    蒞庭公訴人當庭變更起訴法條為同條例第七條第四項，要無不合，附此敘明。被
    告所犯前揭二罪間，有方法結果之牽連關係，為牽連犯，應從一重槍砲彈藥刀械
    管制條例第七條第四項之無故持有手槍罪處斷。被告因一時失慮至罹重典，但其
    事後已略有悔悟先設法將槍枝歸還，情輕法重，堪予憫恕，雖科以最低度之刑猶
    嫌過重，爰依刑法第五十九條規定，減輕其刑。另按刑法第六十二條自首減輕其
    刑之規定，以對於未發覺之罪，自首而受裁判者為要件。所謂發覺，不以有偵查
    犯罪職權之機關或人員確知其人犯罪無誤為必要，祇須有確切之根據對其發生嫌
    疑時，即得謂為已發覺（九十一年度台上字第五九四五號判決要旨）。而依據證
    人陳國栓證述：「我們之前已經知道槍被竊，在九十一年七月二十七日，分局長
    集合我們說槍已回來了，我們就採集證據，送鑑定，鑑定結果是甲○○的手指，
    我們就通知二組長，二組長就去找他，據我所知，二組長去找他他馬上就承認。
    」，足見在被告自白犯罪之前，犯罪偵查機關已有確切根據認其有犯罪嫌疑，是
    以被告在偵查人員約談時承認犯罪，僅係自白犯罪，而不符合自首要件，併予敘
    明。爰審酌被告身為警察人員當知槍械因其殺傷力巨大，如未能有效管制對社會
    治安產生危害甚鉅，竟仍利用機會竊取槍械持有，犯行甚為嚴重，惟仍能稍有醒
    悟先歸還槍械，並在鑑定指紋後獲悉其為竊取槍械之人時即坦承一切犯行，犯後
    態度尚稱良好等一切情狀，量處有期徒刑如主文所示之刑及併科罰金，及就罰金
    部分諭知罰金易服勞役之標準。扣案塑膠袋二只、毛巾一條、電動切割器一組均
    非違禁物或犯罪所用之物，不得諭知沒收，附此敘明。
據上論結，應依刑事訴訟法第二百九十九條第一項前段，槍砲彈藥刀械管制條例第七
條第四項、刑法第十一條、第三百二十條第一項、第五十五條、第五十九條、第四十
二條第二項，罰金罰鍰提高標準條例第一條前段、第二條，判決如主文。
本案經檢察官李辛茹到庭執行職務
中      華      民      國      九十一      年    十二    月    十九   日
                                      台灣基隆地方法院刑事第二庭
                                              法  官  王  翠  芬
右正本證明與原本無異。
對於本件判決如有不服，應於收受送達後十日內，向本院提出上訴書狀，上訴於臺灣
高等法院，並按他造當事人之人數附具繕本。
                                              書記官  陳  碧  玉
中      華      民      國      九十一      年    十二    月   二十三  日
附錄論罪法條
槍砲彈藥刀械管制條例第七條第四項：
未經許可，持有、寄藏或意圖販賣而陳列第一項所列槍砲、彈藥者，處五年以上有期
徒刑，併科新台幣一千萬元以下罰金。
刑法第三百二十條第一項：
意圖為自己或第三人不法之所有，而竊取他人之動產者，為竊盜罪，處五年以下有期
徒刑、拘役或五百元以下罰金。
